臺灣臺中地方法院民事判決　九十三年度婚字第四○七號
　　原　　　告　甲○○
　　訴訟代理人　乙○○　律師
　　被　　　告　丙○○
　　　　　　　　　　　　（現於臺灣臺中監獄執行中）
右當事人間請求離婚事件，於民國九十三年三月三十一日言詞辯論終結，本院判決如
左：
    主　　文
准原告與被告離婚。
訴訟費用由被告負擔。
    事　　實
甲、原告方面：
  一、聲明：如主文所示。
  二、陳述：
　　（一）兩造於民國七十八年九月九日結婚，婚後育有子女三人，惟被告沾染吸食
    　    毒品之惡習，屢勸不改，於觀察勒戒、強制戒治後，復於九十二年三月間
      　　再施用第二級毒品ＭＤＭＡ二次，及著手轉讓第三級毒品予他人未遂，分
        　別觸犯毒品危害防制條例第十條第二項之施用毒品罪及第八條第四項、第
        　三項之轉讓第三級毒品未遂罪，為鈞院分別判處有期徒刑四月、三月，並
        　於九十二年七月十七日、七月二十一日確定，又該罪之性質，已令社會上
        　一般人同感為不名譽之犯罪，為此依民法第一千零五十二條第一項第十款
        　後段規定，請求判決兩造離婚。
    （二）又被告自與原告結縭以來，常因被告不務正業，沉溺電玩之行為，時有爭
          吵，又因被告多次擅取原告之存款與信用卡借款，令原告為其背負多項債
          務，而不勝其擾，兩造乃分離而居，顯見雙方形同陌路已無和諧之望，徒
          有婚姻形式，卻無法續行婚姻共同生活，兩造之情感已失，而無法繼續維
          持婚姻，且其過咎係在被告，為此併依民法第一千零五十二條第二項規定
          ，請求判決兩造離婚。
  三、證據：提出戶籍謄本二件、本院九十二年度易字第一四八六號、第一三三八號
　　　      毒品危害防制條例刑事判決書影本各一份，
乙、被告方面：
  一、聲明：駁回原告之訴。
  二、陳述：被告確因施用第二級毒品ＭＤＭＡ，及著手轉讓第三級毒品予他人未遂
      　　　，分別為鈞院判處有期徒刑四月、三月，並於九十二年七月十七日、七
　　　　    月二十一日確定。
丙、依職權查閱臺灣高等法院被告全國前案紀錄表、臺灣臺中地方法院九十二年度偵
    字第六七二０號處刑書、九十二年度毒偵字第九八０號起訴書。
    理　　由
一、原告主張兩造於七十八年九月九日結婚，婚姻關係現仍存續中之事實，業據其提
    出戶籍謄本二件為證，並為被告不爭執，堪信為真實。
二、原告又主張被告於九十二年三月間施用第二級毒品ＭＤＭＡ二次，及著手轉讓第
    三級毒品予他人未遂，分別觸犯毒品危害防制條例第十條第二項之施用毒品罪及
    第八條第四項、第項之轉讓第三級毒品未遂罪，為本院分別判處有期徒刑四月、
    三月，並於九十二年七月十七日、七月二十一日確定等事實，業據原告提出本院
    九十二年度易字第一四八六號、第一三三八號毒品危害防制條例刑事判決書各一
    份為證，並經被告自認在案，本院復依職權查閱臺灣高等法院被告全國前案紀錄
    表在卷可憑，且有臺灣臺中地方法院九十二年度偵字第六七二０號處刑書、九十
    二年度毒偵字第九八０號起訴書各一份可稽，自堪信原告此部分之主張亦為真實
    。
三、按夫妻之一方被處三年以上徒刑或因犯不名譽之罪被處徒刑者，他方得於自知悉
    後一年內向法院請求離婚，民法第一千零五十二條第一項第十款、第一千零五十
    四條分別定有明文；所謂不名譽之罪，係指社會上一般觀念，皆認為不名譽之罪
    而言。而施用毒品，足以成癮，非但傷害身體健康，造成精神恍惚，不求上進，
    抑且易於引發其他犯罪，危害社會治安，就其性質及社會上一般觀念而言，實為
    社會上一般觀念所認不名譽之犯罪，從而，原告於九十三年三月十日提起本件訴
    訟，依上開規定，請求准與被告離婚，既未逾民法第一千零五十四條所規定之一
    年除斥期間，核屬正當，應予准許。又按民法第一千零五十二條第一項第十款及
    第二項均為各別獨立之法定離婚事由，原告以該條第十款被告因犯不名譽之罪被
    處徒刑為由請求離婚，既有理由，其餘以兩造有民法第一千零五十二條第二項婚
    姻難以繼續維持之重大事由請求判決離婚，本院即無庸再以審究，併予說明。
四、據上論結，本件原告之訴為有理由，並依民事訴訟法第七十八條，判決如主文。
中　　　華　　　民　　　國　　九十三　　年　　　四　　　月　　　十四　　日
                              臺灣臺中地方法院家事法庭
~B法　　　官　楊國精
右為正本係照原本作成。
如對本判決上訴，須於判決送達後二十日內，向本院提出上訴狀，同時表明上訴理由
（須附繕本）。
中　　　華　　　民　　　國　　九十三　　年　　　四　　　月　　　十四　　日
~B法院書記官
